---
title: "PROJETO FINAL ANALYTICS DESCRITIVA"
author: "Reidson Carvalho, Hugo Daher"
date: "`r Sys.Date()`"
output_dir: "."
output:
  prettydoc::html_pretty:
    theme: cayman
    highlight: github
---

# Descrevendo a Base de Dados

A Base de dados utilizada neste relatório foi obtida a partir do link [housesalesprediction](https://www.kaggle.com/harlfoxem/housesalesprediction). 
Este conjunto de dados contém preços de venda de casas coletados em King County, 
que inclui Seattle. Inclui casas vendidas entre maio de 2014 e maio de 2015. 
É um ótimo conjunto de dados para avaliar modelos de regressão simples.

## Descrição das variáveis contida na base de dados

1. id -> Número de identificação do imóvel na base de dados;
1. date -> Data da venda do imóvel;
1. price -> Preço de venda do imóvel;
1. bedrooms -> Número de quartos do imóvel;
1. bathrooms -> Número de banheiros do imóvel;
1. sqft_living -> Área construída do imóvel (calculada em pés**2);
1. sqft_lot -> Área total do imóvel (calculada em pés**2);
1. floors -> Número de andares do imóvel;
1. waterfront -> Indica se o imóvel está localizado a beira-mar;
1. view -> Quantidade de cômodos com vista para o mar;
1. condition -> Condição do imóvel (avaliado numa escala de 1 - 5);
1. grade -> Avaliação do imóvel (avaliado numa escala de 1 - 13);
1. sqft_above -> Área do sótão (calculada em pés**2);
1. sqft_basement -> Área do porão (calculada em pés**2);
1. yr_built -> Ano de construção;
1. yr_renovated -> **Significado Não Identificado**;
1. zipcode -> Código Postal;
1. lat -> Latitude;
1. long -> Longitude;
1. sqft_living15 -> **Significado Não Identificado**;
1. sqft_lot15 -> **Significado Não Identificado**;



```{r DADOS, echo=FALSE, eval=TRUE, include=FALSE}
knitr::opts_chunk$set(warning = FALSE, message = FALSE)
# Carregando bibliotecas
require(tidyverse)
require(ggplot2)
require(GGally)
require(readr)
require(lubridate)
require(ggmap)
require(psych)
require(gridExtra)

```

# Carregando a Base de Dados
```{r}
# Carregando base de dados
houses <- read.csv("DADOS/kc_house_data.csv")
```
# Pré-processamento da base de dados
### Visualizando o cabeçalho do dataset
```{r, echo=FALSE}
# Visualizando Cabeçalho 
knitr::kable(head(houses))
```
### Inspecionando base de dados - Informações Gerais
> Tamanho da base de dados

```{r, echo=FALSE}
# Inspecionando base de dados - Informações Gerais
dim(houses)
```
> Visão geral da base de dados

```{r, echo=FALSE}
str(houses)
```
> Verificando a existência de valores nulos

```{r, echo=FALSE}
# Verificando se existem valores em branco na base de dados
sum(is.na(houses))
```
**Esta base de dados não possui valores nulos**

# Tratamento dos Dados
### Eliminando Colunas
Por não acrescentarem nenhuma informação útil à análise, as coluna "id" e 
"zipcode" serão eliminadas da base de dados 
```{r}
# Eliminando coluna "id"
houses$id <- NULL
houses$zipcode <- NULL
```
###  Modificando os títulos das colunas
```{r}
# Modificando os títulos das colunas
# Por não compreender o significado das colunas "yr_renovated",
# "sqft_living15" e "sqft_lot15" o nome destas colunas não foi modificado.
names(houses) <- c("Data", "Preco", "Num_Quartos", "Num_Banheiros", "Area_Construida",
                   "Area_Total", "Num_Andares", "Beira_Mar", "Vista_Mar", "Condicao",
                   "Avaliacao", "Area_Sotao", "Area_Porao", "Ano_Contrucao",
                   "yr_renovated", "Latitude", "Longitude",
                   "sqft_living15", "sqft_lot15")
```
### Ajustando o formato da coluna "Data"
```{r}
# Ajustando a coluna Data para o formato correto
houses$Data <- substr(houses$Data, 1, 8)
houses$Data <- ymd(houses$Data)
```
### Visualizando o dataset após as modificações
> Visão geral da base de dados

```{r, echo=FALSE}
# Visualizando o dataset após as modificações
str(houses)
```
> Tamanho da base de dados após as modificações

```{r, echo=FALSE}
dim(houses)
```
# Avaliando a Relação do Preço com as Variáveis Numéricas
### Descrevendo variáveis numéricas
```{r, echo=FALSE}
# DESCREVENDO VARIÁVEIS NUMÉRICAS
# Resumindo os dados
summary(houses)
```
### Visualizando dados numéricos
```{r, echo=FALSE}
# Convertendo dados numéricos para uma única coluna
houses_pivot <- pivot_longer(houses %>% select_if(is.numeric)
                             %>% select(-c("Beira_Mar", "Vista_Mar", "Condicao",
                                           "Avaliacao")),
                             cols = everything(), names_to = "Atributos_Numericos",
                             values_to = "Valores")

# Visualizando variáveis numéricas através de um boxplot
ggplot(houses_pivot, mapping = aes(x=Atributos_Numericos, y=Valores, fill="red")) +
  geom_boxplot(show.legend = FALSE) + 
  facet_wrap(.~Atributos_Numericos, ncol = 5, scales = "free") +
  theme(strip.text.x = element_blank(), text = element_text(size = 9))
```

### Matriz de correlação

Uma matriz de correlação será criada para que se possa visualizar as correlações
entre todas as variáveis numéricas.

```{r, echo=FALSE}
# Criando dataframe apenas com as colunas numéricas
# e sem as colunas "Latitude" e "Longitude"
houses_cols_num <- houses %>% select_if(is.numeric) %>% select(-c("Beira_Mar",
                                                                  "Vista_Mar",
                                                                  "Condicao",
                                                                  "Avaliacao",
                                                                  "Latitude",
                                                                  "Longitude"))

# Avaliando correlação entre pares de variáveis
ggpairs(houses_cols_num, upper = list(continuous = wrap("cor", size = 3))) +
  theme(
    axis.text = element_text(size = 6),
    axis.title = element_text(size = 6),
    legend.background = element_rect(fill = "white"),
    panel.grid.major = element_line(colour = NA),
    panel.grid.minor = element_blank(),
    panel.background = element_rect(fill = "grey95"))
```

### Mapa de calor para matriz de correlação
Para que se possa visualizar melhor as correlações entre as variáveis numéricas,
será criado um mapa de calor para a matriz de correlações
```{r, echo=FALSE}
# Criando mapa de calor para a tabela de correlações
corPlot(houses_cols_num, xlas=2, main="Matriz de Correlações", scale=F,
        gr=colorRampPalette(c("White", "yellow2", "#00B6EB", "blue3")), cex=0.7,
        cex.axis=0.7)
```

É possivel visualizar que as variáveis com as quais o preço do imóvel tem uma boa 
correlação são:

1. Número de banheiros;
2. Área Construída;
3. Área do Sotão;

# Avaliando a Relação do Preço do Imóvel com as Variáveis Categóricas
```{r, echo=FALSE}
# Relacionando Dados Categóricos e Numéricos
# Criando dataset com dados de interesse
houses_cat <- houses %>% select(c("Beira_Mar", "Vista_Mar", "Condicao",
                                  "Avaliacao", "Preco"))

# Visualizando relação entre variáveis categóricas e preço através
# Criando objeto gráfico que conta a quantidade de casas por localização - Barplot
plot1 <- ggplot(houses_cat, mapping=aes(x=as.factor(Beira_Mar),
                               fill=as.factor(Beira_Mar))) +
  geom_bar(show.legend=F) +
  labs(x="Localização a beira-mar", y="Quantidade de casas",
       title= "Qtd de casas x Localização a beira-mar") +
  theme(text = element_text(size=6))

# Criando objeto gráfico que conta a quantidade de casas Com cômodos
# com vista para o mar - Barplot
plot2 <- ggplot(houses_cat, mapping=aes(x=as.factor(Vista_Mar),
                               fill=as.factor(Vista_Mar))) +
  geom_bar(show.legend=F) +
  labs(x="Qtd de cômodos com vista para o mar", y="Quantidade de casas",
       title= "Qtd de casas x Cômodos com vista para o mar") +
  theme(text = element_text(size=6))

# Criando objeto gráfico que conta a quantidade de casas por condição - Barplot
plot3 <- ggplot(houses_cat, mapping=aes(x=as.factor(Condicao),
                                        fill=as.factor(Condicao))) +
  geom_bar(show.legend=F) +
  labs(x="Condição do Imóvel", y="Quantidade de casas",
       title= "Qtd de casas x Condição do Imóvel") +
  theme(text = element_text(size=6))

# Criando objeto gráfico que conta a quantidade de casas por Avaliação - Barplot
plot4 <- ggplot(houses_cat, mapping=aes(x=as.factor(Avaliacao),
                                        fill=as.factor(Avaliacao))) +
  geom_bar(show.legend=F) +
  labs(x="Avaliação do Imóvel", y="Quantidade de casas",
       title= "Qtd de casas x Avaliação do Imóvel") +
  theme(text = element_text(size=6))

# Criando objeto gráfico relacionando Preço x Localização - Boxplot
plot5 <- ggplot(houses_cat, mapping = aes(x=as.factor(Beira_Mar), y=Preco,
                                          fill = as.factor(Beira_Mar))) +
  geom_boxplot(show.legend=F) +
  labs(x="Localização a beira-mar", y="Preço - Dólar ($)",
       title= "Variação do Preço x Localização a Beira-Mar") +
  theme(text = element_text(size=6))

# Criando objeto gráfico relacionando Preço x Quantidade de cômodos
# com vista para o mar - Boxplot
plot6 <- ggplot(houses_cat, mapping = aes(x=as.factor(Vista_Mar), y=Preco,
                                          fill = as.factor(Vista_Mar))) +
  geom_boxplot(show.legend=F) +
  labs(x="Qtd de cômodos com vista para o mar", y="Preço - Dólar ($)",
       title="Variação do preço x Vista para o mar") +
  theme(text = element_text(size=6))

# Criando objeto gráfico relacionando Preço x Condição do Imóvel - Boxplot
plot7 <- ggplot(houses_cat, mapping = aes(x=as.factor(Condicao), y=Preco,
                                          fill = as.factor(Condicao))) +
  geom_boxplot(show.legend=F) +
  labs(x="Condição do Imóvel", y="Preço - Dólar ($)",
       title= "Variação do Preço x Condição do Imóvel") +
  theme(text = element_text(size=6))

# Criando objeto gráfico relacionando Preço x Avaliação do Imóvel - Boxplot
plot8 <- ggplot(houses_cat, mapping = aes(x=as.factor(Avaliacao), y=Preco,
                                          fill = as.factor(Avaliacao))) +
  geom_boxplot(show.legend=F) +
  labs(x="Avaliação do Imóvel", y="Preço - Dólar ($)",
       title= "Variação do Preço x Avaliação do Imóvel") +
  theme(text = element_text(size=6))

# Criando tabela que relaciona o preço médio com a localização
PrecoMedioLocal <- houses_cat %>% group_by(Beira_Mar) %>% summarise(Preco_L = mean(Preco))

# Criando objeto gráfico que relaciona Preço Médio x Localização - Barplot
plot9 <- ggplot(PrecoMedioLocal, mapping=aes(x=as.factor(Beira_Mar), y=Preco_L,
                                                fill=as.factor(Beira_Mar))) + 
  geom_bar(stat = "identity", show.legend=F) +
  labs(x="Localização a beira-mar", y="Preco Médio ($)",
       title="Preço Médio do Imóvel x Localização a Beira-Mar") +
  theme(text = element_text(size=6))

# Criando tabela que relaciona o preço médio com a quantidade de cômodos
# com vista para a beira-mar
PrecoMedioVista <- houses %>% group_by(Vista_Mar) %>% summarise(Preco_V = mean(Preco))

# Criando objeto gráfico que relaciona Preço Médio x Quantidade de cômodos
# com vista para o mar - Barplot
plot10 <- ggplot(PrecoMedioVista, mapping=aes(x=as.factor(Vista_Mar), y=Preco_V,
                                                fill=as.factor(Vista_Mar))) + 
  geom_bar(stat = "identity", show.legend=F) +
  labs(x="Qtd de cômodos com vista para o mar", y="Preco Médio ($)",
       title="Preço Médio do Imóvel x Vista para o Mar") +
  theme(text = element_text(size=6))

# Criando tabela que relaciona o preço médio com a localização
PrecoMedioCond <- houses_cat %>% group_by(Condicao) %>% summarise(Preco_C = mean(Preco))

# Criando objeto gráfico que relaciona Preço Médio x Localização - Barplot
plot11 <- ggplot(PrecoMedioCond, mapping=aes(x=as.factor(Condicao), y=Preco_C,
                                             fill=as.factor(Condicao))) + 
  geom_bar(stat = "identity", show.legend=F) +
  labs(x="Condição do Imóvel", y="Preco Médio ($)",
       title="Preço Médio do Imóvel x Condição do Imóvel") +
  theme(text = element_text(size=6))

# Criando tabela que relaciona o preço médio com a localização
PrecoMedioAval <- houses_cat %>% group_by(Avaliacao) %>% summarise(Preco_A = mean(Preco))

# Criando objeto gráfico que relaciona Preço Médio x Localização - Barplot
plot12 <- ggplot(PrecoMedioAval, mapping=aes(x=as.factor(Avaliacao), y=Preco_A,
                                             fill=as.factor(Avaliacao))) + 
  geom_bar(stat = "identity", show.legend=F) +
  labs(x="Avaliação do Imóvel", y="Preco Médio ($)",
       title="Preço Médio do Imóvel x Avaliação do Imóvel") +
  theme(text = element_text(size=6))

# Plotando objetos gráficos na mesma área
grid.arrange(plot1, plot2, plot3, plot4, plot5, plot6, plot7, plot8, plot9,
             plot10, plot11, plot12, nrow=3, ncol=4)
```

# Gerando Mapas
### Visualização da região onde os dados foram coletados
```{r, echo=FALSE}
# Criando Mapas para visualizar posição das casas
# revgeocode(c(47.5112, -122.257))

lat_max <- round(max(houses$Latitude) + 0.05, 2)
lat_min <- round(min(houses$Latitude) - 0.05, 2)
long_max <- round(max(houses$Longitude) + 0.05, 2)
long_min <- round(min(houses$Longitude) - 0.05, 2)

# Gerando mapa geral da região onde os dados foram coletados
#us <- c(left = -125, bottom = 25.75, right = -67, top = 49)
us <- c(left = long_min, bottom = lat_min, right = long_max, top = lat_max)

# Mapa da região onde os dados foram coletados
get_stamenmap(us, zoom = 8, maptype = "terrain") %>% ggmap()
```

### Visualizando os imóveis na região de coleta
```{r, echo=FALSE}
# Mapa contemplando a localização dos imóveis
qmplot(Longitude, Latitude, data=houses, maptype = "toner-lite", color = I("red"))
```
